CASSIA SOTOLANI MATOS

DESENVOLVEDORA FRONT-END JR.

PERFIL PESSOAL

Me chamo Cassia Sotolani Matos, tenho 30 anos, moro na cidade de Dourados em Mato Grosso do Sul. Sou formada no curso de Ciência da Computação pelo Centro Universitário da Grande Dourados - UNIGRAN, com conclusão em Julho de 2019.

Sou uma pessoa comunicativa, gosto de conversar, de conhecer outras pessoas. Sou bastante curiosa. Focada. Determinada. Gosto de planejar os meus próximos passos. Tenho o pé no chão, mas adoro um desafio que me tire da zona de conforto.

Prática com a ferramenta de versionamento GIT. Vivência com metodologias ágeis. Nível de inglês básico.

CONTATO

Celular/WhatsApp: (67) 99826-2989 E-mail: ca.sotolani@gmail.com

HISTÓRICO PROFISSIONAL

Programador de sites

2mil Publicidade Marketing Comunicação LTDA (14/11/2019 à 17/07/2020).

- Desenvolvimento de sites em WordPress.
- Participação na criação de layout.
- Comecei conhecer HTML5 e CSS3.

Desenvolvedora Júnior

Superbiz Internet para Negócios LTDA ME (22/07/2020 à 05/02/2021).

- Desenvolvimento de sites com HTML5, CSS3, JavaScript e Bootstrap 4.

Desenvolvedora Back-end Jr.

Wstore Tecnologia LTDA (22/02/2021 à 30/04/2021).

- Manutenção e desenvolvimento de novas feature na parte de back-end.
- Desenvolvimento com PHP.

Engenheira de Software Jr.

CI&T Software S/A

(03/05/2021 à 18/02/2022).

- Manutenção e desenvolvimento de novas feature na parte de back-end.
- Desenvolvimento com PHP e Drupal.

FORMAÇÃO ACADÊMICA

Centro Universitário da Grande Dourados - UNIGRAN

Bacharel em Ciência da Computação, Conclusão Julho de 2019.

Mastertech - São Paulo

Curso Imersivo em Desenvolvimento Front-end.

Rocketseat

Curso LaunchBase.

Mentoria Cloud Girls

Faço parte da turma 08 - Mentoria Cloud Girls.